【裁判字號】    95,交聲,981
【裁判日期】    951130
【裁判案由】    聲明異議
【裁判全文】
臺灣彰化地方法院交通事件裁定         95年度交聲字第981號
原處分機關  交通部公路總局台中區監理所彰化監理站
異  議  人
即受處分人  甲○○
上列異議人即受處分人因違反道路交通管理處罰條例案件，對於
交通部公路總局臺中區監理所彰化監理站於民國95年 9月29日所
為之處分（原處分案號：彰監四字第裁64-Z00000000號）聲明異
議，本院裁定如下：
    主   文
異議駁回。
    理  由
一、按汽車駕駛人於行駛道路時，使用手持式行動電話進行撥接
    或通話者，處新臺幣（下同）3,000 元罰鍰，道路交通管理
    處罰條例第31條之1第1項定有明文。
二、本件異議人即受處分人甲○○於民國95 年8月19日凌晨，駕
    駛車牌號碼OE-5001 號自小客車，沿國道一號高速公路南下
    行駛，至同日凌晨0時55分許，途經該路段195公里處時，使
    用手持式行動電話進行撥接，經內政部警政署國道公路警察
    局第3 警察隊員林分隊，以受處分人違反道路交通管理處罰
    條例第31條之1第1項（原舉發通知單誤載為同條例第31條第
    1項第1款），當場攔停並依法製單舉發。嗣受處分人於95年
    9月4日提出申訴，然原處分機關函請舉發單位調查結果，仍
    認受處分人有前揭違規之行為，有內政部警政署國道公路警
    察局第3警察隊95年9月18日公警三交字第0950372026號書函
    在卷可考，原處分機關遂於95 年9月29日依首揭規定，裁處
    受處分人罰鍰3,000元。
三、受處分人聲明異議意旨略以：其於舉發通知單上所載時、地
    ，確實手持具有MP3功能之NOKIA-N70手機，跨窗靠離耳聽，
    然係以手機聆聽播放之歌曲，並未有撥接動作，且當時所持
    之手機亦有擴聲之功能，為此聲明異議，請求撤銷原處分等
    語。
四、本件受處分人對其於舉發通知單上所載時、地，駕駛自小客
    車行駛道路時，曾手持行動電話靠離耳聽之事實，並不爭執
    。惟辯稱：當時係以MP3 手機播放音樂，並無撥打行動電話
    之行為，並提出其所使用之門號0000000000號行動電話通話
    明細1紙附卷以資佐證。經查：
（一）道路交通管理處罰條例第31條之1第1項規定汽車駕駛人於
      行駛道路時，使用手持式行動電話進行撥接或通話者，處
      3,000 元罰鍰，立法意旨係在避免駕駛人因使用手持式行
      動電話進行撥接或通話，而妨礙或減低對於車輛操控之能
      力，及降低對於道路狀況之注意力、反應能力，因而影響
      道路交通，甚或危害駕駛人及其他道路使用者之安全。又
      依該條文所示「撥接或通話」之用語觀之，應認舉凡駕駛
      人以手持行動電話之方式進行撥號、接聽、通話等行為，
      均足使駕駛人注意力分散而造成前開危險，而與前揭規定
      之處罰要件該當，至於是否因撥接進而有通話之結果，應
      非處罰之條件。
（二）受處分人其所使用之門號0000000000號行動電話，於本案
      受舉發時點即95年8月19日凌晨0時55分許，確實均無通話
      之紀錄，有受處分人所使用之門號0000000000號行動電話
      於95年8月19日之通話明細1紙在卷可參。然前開通話明細
      僅係用以核對、計算行動電話用戶發話之時間及費用，並
      未記載行動電話用戶受話紀錄亦明，且倘撥出後，對方並
      未接聽電話，撥出之紀錄亦不會顯示於該通話明細資料中
      ，是僅憑該通話明細，尚無法證明受處分人於受舉發時點
      ，確實未以前揭行動電話進行撥出、接聽等行為。另參以
      申辦行動電話門號之人，非即實際使用該門號者之情形，
      所在多有，及受處分人受舉發當時所持有之行動電話，其
      內所含之晶片卡是否即為門號0000000000號等情，均亦屬
      有疑。是本院自無從依前開通話明細，逕以為受處分人有
      利之認定。
（三）至受處分人於聲明異議理由中曾提及：其當時所持有之行
      動電話具有擴聲之功能一節，倘係屬實，則受處分人當時
      自得將手機內之MP3 音樂透過擴音之功能加以播放，何以
      須將前揭手機以靠離耳朵之方式聆聽，受處分人前後所述
      ，顯與事理有違，亦難自圓其說，益見其所言乃係推諉之
      詞，並無可採。
五、綜上所述，受處分人確有於前述時間、地點，駕駛車輛行駛
    於道路時，使用手持式行動電話進行撥接之違規行為，從而
    ，原處分機關依道路交通管理處罰條例第31條之1第1項之規
    定，裁處受處分人 3,000元罰鍰，尚無違誤。異議人之異議
    為無理由，爰予駁回。
據上論斷，應依道路交通案件處理辦法第19條，裁定如主文。
中    華    民    國    95    年    11    月    30    日
                      交通法庭  法  官  林秉暉
以上正本證明與原本無異。
如不服本裁定，應於裁定送達後 5日內向本院提出抗告狀（須附
繕本）。
中    華    民    國    95    年    12    月    1     日
                                書記官  梁高賓


司法院資訊處製作；財團法人民間司法改革基金會備份。
